臺灣臺北地方法院交通事件裁定　　　　 96年度交聲字第527號
異議人即
受處分人　甲○○
上列異議人即受處分人因違反道路交通管理處罰條例案件，對於
臺北市交通事件裁決所民國九十六年五月三日所為之處分（原處
分案號：北市裁二字第裁二二—ＡＥＶ六二七三八九號）聲明異
議，本院裁定如下：
    主  文
異議駁回。
    理  由
一、按駕駛人駕駛汽車，應遵守道路交通標誌、標線、號誌之指
    示，並服從交通指揮人員之指揮；而道路交通安全規則所稱
    之「汽車」，係指在道路上不依軌道或電力架線而以原動機
    行駛之車輛（包含機器腳踏車），此為道路交通安全規則第
    九十條、第二條第一款分別定有明文。次按，行人及腳踏車
    專用標誌，用以告示該段道路或騎樓以外之人行道專供行人
    及腳踏車通行，其他車輛不准進入，並以行人通行為優先；
    設於該路段或人行道起迄點顯明之處，中途得視需要增設之
    ，道路交通標誌標線號誌設置規則第六十七條之一亦有明文
    規定。又道路交通管理處罰條例所稱之「車輛」，係指在道
    路上以原動機行駛之汽車（包括機器腳踏車）或以人力、獸
    力行駛之車輛；汽車駕駛人，爭道行駛而有機器腳踏車不在
    規定車道行駛之情形者，處新臺幣（下同）六百元以上一千
    八百元以下之罰鍰；而汽車駕駛人，有違反道路交通管理處
    罰條例第四十五條情形者，除依原條款處罰鍰外，並記違規
    點數一點，道路交通管理處罰條例第三條第八款、第四十五
    條第十三款及第六十三條第一項第一款分別定有明文。
二、本件異議人即受處分人甲○○於民國九十六年三月二十四日
    十五時四十七分許，駕駛其所有車牌號碼ＤＲＤ－一四八號
    輕型機車，未依規定而行駛於臺北市華中河濱公園自行車道
    上，適為在該處執勤之臺北市政府警察局萬華分局東園街派
    出所員警當場攔停，並以受處分人騎乘機器腳踏車行駛自行
    車車道之違規行為而掣單舉發，嗣受處分人於應到案日期（
    即九十六年四月八日）前向原處分機關提出申訴，經原處分
    機關函請原舉發機關即臺北市政府警察局萬華分局調查結果
    ，仍認受處分人有上開違規行為，原處分機關乃依道路交通
    管理處罰條例第四十五條第十三款、第六十三條第一項第一
    款（裁決書漏引第一項第一款）及違反道路交通管理事件統
    一裁罰基準表規定，於九十六年五月三日裁處受處分人罰鍰
    六百元，並記違規點數一點。
三、本件受處分人固承認其有於上開時間騎乘前揭車牌號碼之輕
    型機車行經該路段，而為員警攔停舉發之事實，惟否認有何
    違反道路交通管理處罰條例之行為，提出聲明異議意旨辯稱
    略以：裁決所並未寄送紅單，且公園裡常常有許多汽機車進
    入，員警並未舉發云云，並提出照片三十六張為證。惟查：
  (一)按行為人有違反道路交通管理處罰條例之情形者，應填製舉
    發違反道路交通管理事件通知單，當場舉發者，應填記駕駛
    人或行為人姓名、性別、出生年月日、地址、身分證統一編
    號及車主姓名、地址、車牌號碼、車輛種類；被查獲之駕駛
    人或行為人為受處分人時，應於填記通知單後將通知聯交付
    該駕駛人或行為人簽名或蓋章收受之，為違反道路交通管理
    事件統一裁罰基準及處理細則第十一條定有明文。換言之，
    當場舉發之舉發通知單於交付違規駕駛人或行為人收受時，
    即已生送達之效力，無須另行寄送。查本件係員警當場攔停
    受處分人而為舉發之案件，員警已當場交付舉發通知單之通
    知聯予受處分人，且受處分人之簽收情形正常等情，為受處
    分人所是認，並有臺北市政府警察局交通大隊委外作業中心
    申訴查詢案件明細表一紙在卷可稽，是該舉發通知單既經員
    警當場交付即已生送達之效力，受處分人所為上開辯解，顯
    不足採。
  (二)再查，本件華中河濱公園腳踏車專用道於腳踏車專用道之各
    入口處均設有標誌，途中顯明處亦設置有告示牌，有臺北市
    政府警察局萬華分局九十六年五月二十四日北市警萬分交字
    第０九六三一九一五九００號函檢附現場圖及現場照片十二
    幀在卷可資佐證。是受處分人自應遵守上開標誌之指示，不
    得騎乘輕型機車進入上開地點。至於受處分人辯稱：當時另
    有其他汽、機車在該處行駛，員警卻不予處置云云。參以憲
    法上所保障之平等權，係以合法權利為限，亦即主張平等原
    則之基礎事實應為合法，故「不法的平等」之主張，並非法
    之所許，是縱當時該處亦有其他駕駛人違規駕車，亦非受處
    分人可執平等原則據以免責之事由。
  (三)從而，本件受處分人騎乘輕型機車於前揭時、地爭道行駛，
    有機器腳踏車不在規定車道行駛之違規行為，堪予認定。
四、綜上所述，受處分人確有於前揭時地騎乘前開車號輕型機車
    不在規定車道行駛之違規行為，是原處分機關依道路交通管
    理處罰條例第四十五條第十三款及第六十三條第一項第一款
    之規定裁處受處分人罰鍰六百元，並予記違規點數一點，核
    無違誤。本件受處分人之異議並無理由，應予駁回。
據上論斷，應依道路交通案件處理辦法第十九條，裁定如主文。
中　　華　　民　　國　　96　　年　　7 　　月　　19　　日
                  交通法庭      法　官 林怡秀
本件正本證明與原本無異。
如不服本裁定，應於裁定送達後五日內，向本院提出抗告狀。
                                書記官 林義盛
中　　華　　民　　國　　96　　年　　7 　　月　　20　　日
